# 请教陈版及各位老师，大股东转让股权给管理层是否涉及股份支付

提问人：zhouyanqun1985 时间：2014-12-20 17:10:28
背景： A公司大股东将其所持有股权的1.25%转让给公司管理层，双反约定的价格为3.31，在同年引进了战略投资者，每股增资价格为6.1元。 问题：大股东将所持有股权的1.25%转让给公司管理层是否涉及股份支付？ 个人判断：股东与股东之间的转让行为，应当不属于股权支付的范畴，从股东层面和公司层面来看，并不会影响公司的权益变化。

回答人：chenyiwei
大股东转让公司股份给管理层，是为了获取该受让方过去或未来为所任职公司提供的服务。且受让方所获得的报酬金额与未来股价的变动相关。对照《讲解 2010 》P181关于股份支付的定义和特征的说明，该交易应认定为股份支付，所转让股份于授予日（转让日）
的公允价值与转让价格之间的差额作为应确认的股份支付费用，根据有无等待期，于等待期内分期计入费用或者于授予日一次性计入损益。 对照《企业会计准则解释第 4 号》第七条规定，你说的情况应属于该企业属于服务接受方但无结算义务的情形，应按权益结算的股份支付处理。